【裁判字號】    89,易,3036
【裁判日期】    890914
【裁判案由】    違反商標法
【裁判全文】
臺灣高雄地方法院刑事判決                        八十九年度易字第三三六號
    公  訴  人  臺灣高雄地方法院檢察署檢察官
    被      告  甲○○
右列被告因違反商標法案件，經檢察官提起公訴（八十九年度偵字第一二八五五號）
，本院判決如左：
    主  文
甲○○共同連續明知於同一商品，使用相同於他人註冊商標之圖樣之商品而販賣，處
有期徒刑參月，如易科罰金以參佰元折算壹日。
扣案如附表貳、參所示之物，均沒收之。
    事  實
一、甲○○明知如附表一所示之文字、圖樣，均係如附表一所示商標專用權人向經濟
    部中央標準局（現改為經濟部智慧財產局）申請註冊登記取得商標專用權之商標
     ，指定使用於如附表一所示之商品，且均在專用期間；且明知其妻顏春桃（業
    經本院另案審結）意圖轉售營利並基於概括之犯意，明知年籍姓名不詳綽號「阿
    利」之成年男子所兜售使用如附表一所示商標圖樣之手錶、皮件、皮鞋、太陽眼
    鏡、胸針、銅扣等，均係未得如附表一所示商標專用權人授權而冒用其等商標之
    商品，仍自民國八十八年八月某日起，在高雄市○○○路九十八號二十一樓之一
    、高雄市○○○路九十八號十九樓之一住處，以每只手錶新台幣（下同）數百至
    一千餘元不等、每件皮件數百元不等、每雙皮鞋數百元不等、每副太陽眼鏡二百
    元左右、每個胸針、銅扣十餘元不等之價格，連續向「阿利」販入之手錶、皮件
    、皮鞋、太陽眼鏡、胸針、銅扣等物，均係仿冒物品。竟仍與其妻顏春桃基於共
    同犯意聯絡，並基於概括之犯意，自八十八年八月間某日起，以販入價格加計一
    成為售價之方式，在高雄市○○○路九十八號二十一樓之一、高雄市○○○路九
    十八號十九樓之一住處，連續出售予不特定人圖利。嗣於八十九年一月十四日下
    午四時四十五分許，為警於上址查獲，並扣得如附表二、三所示之物。
二、案經瑞士商瑞士勞力士錶廠、瑞士商倩妮（香奈兒）股份有限公司、法商路易威
    登馬爾悌耶公司、荷蘭商佳得國際公司、英商奧佛雷旦喜股份有限公司、義大利
    商芬蒂國際有限公司訴由臺灣高雄地方法院檢察署檢察官偵查起訴。
    理  由
一、訊據被告甲○○坦承自八十八年八月某日其妻顏春桃開始販賣時起，曾共同販賣
    仿冒商品約五至六次、知其妻所販賣者係仿冒品、明知其所為者是共同正犯行為
    ，但因認為應沒有多大關係而共同販賣等事實不諱，核與共同告訴代理人涂榆政
    之指述相符，並有現場照片、被告開立之估價單及如附表二、三所示之物扣案可
    佐。又如附表一所示之商標圖樣，各為如附表一所示商標專用權人向經濟部中央
    標準局申請註冊取得商標專用權之商標圖樣，指定使用於如附表一所示之商品，
    且均在專用期間之情，並有附於本院八十九年易字第二三七五號被告顏春桃被訴
    違反商標案件中之經濟部中央標準局第00000000號、第0000000
    0號、第九八六二九號、第九七五二六號、第二四一三０號、第二八八九一五號
    、第一四九六八二號、第00000000號、第00000000號、第00
    000000號、第七四八七六號、第一一二七七二號、第六二四六０號、第一
    一四七五一號、第一二一一七六號、第00000000號、第一五七七五二號
    、第二四一三０號、第二八八九一五號商標註冊證、「ＢＶＬＧＡＲＩ」商標註
    冊簿影本一份及經濟部智慧財產局八十九年七月十九日函附之商標註冊簿資料影
    本五十七份在該卷可稽。被告犯行，事證明確，洵堪認定。
二、核被告所為，係犯商標法第六十三條之販賣仿冒商品罪。其與顏春桃間，有犯意
    聯絡及行為分擔，為共同正犯。被告先後多次販賣行為，時間緊接，所犯係構成
    要件相同之罪，顯係基於概括犯意反覆為之，應依連續犯之規定論以一罪，並加
    重其刑。茲審酌商標具有辨識商品來源之功用，企業者通常經過相當時間並投入
    大量資金於商品之行銷及品質之改良，始得使該商標具有代表一定品質之效，被
    告為貪圖小利，販賣品質低劣之仿冒品，對商標權人之權益侵害非小，並有害國
    家之國際形象，本件查獲之仿品數量其鉅，販賣之時間非短，獲取之不法利益甚
    高，惡性非輕，惟念其犯後坦承犯行，態度尚佳，其係於其妻顏春桃忙碌時始偶
    而參與犯罪，犯行較輕，前無犯罪前科，素行良好等一切情狀，爰量處如主文所
    示之刑，並諭知如易科罰金之折算標準。扣案如附表二所示之物，均為被告與顏
    春桃共犯商標法第六十三條所販賣之商品，應依同法第六十四條之規定宣告沒收
    。扣案如附表三所示之物，為被告與顏春桃共同所有供共同犯罪所用之物，業經
    被告供承在卷，應依刑法第三十八條第一項第二款沒收之。至扣案使用「ＣＨＡ
    ＰＡＲＯ」文字之手錶二十六只、使用「ＣＯＲＣＯＤＩＬ」文字之手錶一只、
    使用「ＣＨＡＲＬＥＳＴＯＲ」文字之手錶一只，經本院承辦八十九年易字第二
    三七五號被告顏春桃被訴違反商標案件之承辦法官函詢經濟部智慧財產局，並無
    該等商標指定使用於鐘錶商品之註冊資料，有該局八十九年七月十九日（八九）
    智商０二六九字第八九００五六五一二號函在該卷可佐，是無從認定其屬仿冒商
    標之商品，爰不併予宣告沒收。另扣案之仿冒物品修理登記簿一冊，與被告所犯
    商標法第六十三條之販賣仿冒商標商品罪並無直接關連；扣案之皮帶打孔器、調
    整手錶帶鬆緊老虎鉗、錶面壓緊器業經被告否認為其所有，又無其他積極事證足
    堪認定為被告所有，亦不併予宣告沒收，附此敘明。
三、至公訴人雖以被告另有將部分手錶加工為成品後，另有意圖欺騙他人且基於概括
    犯意而連續多次賣予不特定顧客牟利之犯行，而認被告另涉有同法第六十二條之
    罪嫌。訊據被告堅決否認此部分之犯行，辯稱只有於其妻忙碌時協助其妻共同販
    賣仿冒商品約有五至六次之犯行等語。經查，共犯顏春桃於本院前揭案件偵審中
    均否認被告有參與本件犯行；告訴人之代理人亦未舉證證明被告另有此部分之行
    ；至扣案皮帶打孔器、調整手錶帶鬆緊老虎鉗、錶面壓緊器等物，則係於共犯顏
    春桃上開營業地點所查扣而非於被告住處查獲，亦無證據足認係被告所有；而被
    告與顏春桃只是將其等以數百至一千餘元買入之上揭仿冒商品加計一成為售價之
    方式賣出，其價格顯與使用上開真正商標標之商品售價為數千元至數萬元不同，
    購買仿冒品之人不至於陷於錯誤而認係真品，被告與顏春桃亦非意圖欺騙他人；
    此外本院又查無其他積極事證足認被告有此部分之犯行，就此部分本應為被告無
    罪之諭知，惟因公訴人係認與前揭有罪部分具有牽連犯之裁判上一罪起訴，爰不
    另為無罪之諭知。
據上論斷，應依刑事訴訟法第二百九十九條第一項前段，商標法第六十三條、第六十
四條，刑法第十一條、第二十八條、第五十六條、第四十一條、第三十八條第一項第
二款，罰金罰鍰提高標準條例第二條，判決如主文。
中      華      民      國    八十九    年      九      月     十四     日
                                  臺灣高雄地方法院刑事第一庭
                                      法  官  郭文通
右正本證明與原本無異。
如不服本判決，應於判決送達後十日內，向本院提出上訴狀。
                           書記官  黃國忠
中      華      民      國    八十九    年      九      月     十四     日
附錄本判決論罪之法條：
商標法第六十三條：
明知為前條商品而販賣、意圖販賣而陳列、輸出或輸入者，處一年以下有期徒刑、拘
役或科或併科新台幣五萬元下以罰金。
商標法第六十四條：
犯前二條之罪所製造、販賣、陳列、輸出或輸入之商品，不問屬於犯人與否，沒收之
。


司法院資訊處製作；財團法人民間司法改革基金會備份。
